【裁判字號】    97,消債抗,153
【裁判日期】    980210
【裁判案由】    清算事件
【裁判全文】
臺灣臺北地方法院民事裁定           97年度消債抗字第153號
抗  告  人  甲○○原名柳力文.
                      樓
上列抗告人因消費者債務清理事件聲請更生，對於中華民國97
年10月9日本院97年度消債清字第34號裁定提起抗告，本院裁定
如下：
    主  文
抗告駁回。
抗告程序費用新臺幣壹仟元由抗告人負擔。
    理  由
一、按債務人對於金融機構因消費借貸、自用住宅借款、信用卡
    或現金卡契約而負債務，在聲請更生或清算前，應提出債權
    人清冊，以書面向最大債權金融機構請求協商債務清償方案
    並表明共同協商之意旨，消費者債務清理條例第151 條第1
    項定有明文。次按債務人與金融機構協商成立者，不得聲請
    更生或清算，但因不可歸責於己之事由，致履行顯有重大困
    難者，不在此限；本條例施行前，債務人依金融主管機關協
    調成立之中華民國銀行公會會員辦理消費金融案件無擔保債
    務協商機制與金融機構成立之協商，準用前項之規定，消費
    者債務清理條例第151條第5項、第6項分別定有明文。又聲
    請更生或清算不合程式或不備其他要件者，法院應以裁定駁
    回之，但其情形可以補正者，法院應定期間先命補正，復為
    同條例第8條所明定。依其立法理由可知，債務清償方案成
    立後，固由債務人按其條件履行，惟需於其後發生情事變更
    ，在清償期間收入或收益不如預期，致該方案履行困難甚或
    履行不能，因不可歸責於己，始能聲請更生或清算，此項規
    定旨在避免債務人任意毀諾已成立之協商，濫用更生或清算
    之裁判上債務清理程序。
二、本件抗告意旨略以：聲請人原任職於台北富邦商業銀行股份
    有限公司（下稱台北富邦銀行），自協商成立時起即按月履
    行協商條件，卻遭安泰銀行通報復催，主管因而通知聲請人
    有毀諾之信用瑕疵情事，聲請人顧及尊嚴乃自行請辭，並非
    自願性失業，自屬因非可歸責於己之事由致履行有重大困難
    ，爰提起抗告，請求廢棄原裁定等語。
三、經查：依聲請人於原審提出之財團法人金融聯合徵信中心當
    事人綜合信用報告（見原審卷第76至82頁），「債務協商」
    相關註記並無「毀諾」之註記，與台北富邦銀行北富銀消債
    字第0970003421號函文意旨相符（見原審卷第142頁）；次
    依聲請人於原審提出之離職證明書，離職原因為辭職（見原
    審卷第22頁），經本院函查台北富邦銀行聲請人離職原因，
    該行業於97年7月8日覆稱聲請人係以私人原因及生涯規劃不
    適任此工作職場為由申請離職，有台北富邦銀行民事陳報狀
    在卷可稽（見原審卷第43頁），又聲請人所提台北富邦銀行
    北富銀消債字第0970002979號函文亦表示該行並未因聲請人
    申請債務協商乙事而要求離職（見本院卷第7、8頁），聲請
    人雖主張係因主管告知「他行復催，任職催收犯此缺失確屬
    不妥且不適任，須靜候主管議處去留」，為顧及尊嚴始自行
    請辭，並非自願性失業云云，惟聲請人迄今未提出相關證據
    以實其說，亦未能舉證證明其於協商成立後另有何不可歸責
    於抗告人之事由，致履行協商顯有重大困難之情事，自與首
    揭規定不符，原審據此裁定駁回抗告人清算之聲請，核無違
    誤，抗告意旨猶執前詞，指摘原裁定不當，求予廢棄另為裁
    定，為無理由，應予駁回。
四、據上論結，本件抗告為無理由，依消費者債務清理條例第15
    條，民事訴訟法第495條之1第1項、第449條第1項、第95條
    、第78條，裁定如主文。
中    華    民    國    98    年    2    月  10       日
                  民事第三庭    審判長法  官  丁蓓蓓
                                      法  官  陳怡雯
                                      法  官  孫正華
以上正本係照原本作成。
本件不得抗告
中    華    民    國    98    年    2     月    10    日
                                      書記官  林秀娥


司法院資訊處製作；財團法人民間司法改革基金會備份。
